臺灣基隆地方法院刑事判決　　　　　　　100年度易字第101號
公　訴　人　臺灣基隆地方法院檢察署檢察官
被　　　告　詹哲榮
被　　　告　蕭文善
被　　　告　蕭文良
上列被告因傷害案件，經檢察官提起公訴（100年度調偵字第15
號），本院判決如下：
    主  文
本件公訴不受理。
    理  由
一、公訴意旨略以：被告詹哲榮前因詐欺案件，經臺灣基隆地方
    法院以97年度易字第12號判決判處有期徒刑3 月，減刑為有
    期徒刑1 月15日確定，並於民國97年5月9日易科罰金執行完
    畢。詎其仍未悔改，於99年5 月11日中午12時25分許，在基
    隆市七堵區○○○路204 號前，與告訴人朱晨宇因發生行車
    事故而有爭執，竟基於傷害之犯意，出拳毆打告訴人朱晨宇
    ，適被告詹哲榮之友人即被告蕭文善、蕭文良行經該處，見
    狀即上前勸架，詎被告蕭文善、蕭文良勸架未果，反與告訴
    人朱晨宇起口角，竟與被告詹哲榮共同基於傷害之犯意聯絡
    ，共同出拳毆打告訴人朱晨宇，致告訴人朱晨宇因而受有頭
    部外傷併腦震盪、左背及左上臂挫傷、左側第五蹠骨骨折等
    傷害，案經告訴人朱晨宇訴由基隆市警察局第三分局報告臺
    灣基隆地方法院檢察署檢察官偵查起訴，因認被告詹哲榮、
    蕭文善、蕭文良共同涉犯刑法第277條第1項傷害罪嫌。
二、按告訴乃論之罪，告訴人於第一審辯論終結前，得撤回其告
    訴；又告訴經撤回者，法院應諭知不受理之判決，並得不經
    言詞辯論為之，刑事訴訟法第238條第1項，及第303條第3款
    、第307條分別定有明文。
三、經查，被告詹哲榮、蕭文善、蕭文良共同涉犯刑法第277 條
    第1 項傷害罪案件，經檢察官提起公訴，認被告三人共同涉
    犯刑法第277條第1項傷害罪，並有臺灣基隆地方法院檢察署
    100年度調偵字第15號起訴書1件在卷可稽，職是，被告三人
    共同犯有刑法第277條第1項傷害罪，依刑法第287 條前段規
    定須告訴乃論。茲據告訴人朱晨宇於第一審辯論終結前之10
    0 年12月27日具狀撤回上開刑法第277條第1項傷害案件之告
    訴，此有告訴人朱晨宇100年12月27日刑事撤回告訴狀1件在
    卷可稽。是被告詹哲榮、蕭文善、蕭文良被訴共同傷害罪部
    分，揆諸上開規定，爰不經言詞辯論，逕為諭知公訴不受理
    之判決。
四、據上論斷，應依刑事訴訟法第284條之1、第303條第3款、第
    307 條，判決如主文。
中    華    民    國    100   年  12  月      27      日
                    刑事第四庭法  官  施添寶
以上正本證明與原本無異。
如不服本判決應於收受本判決後10日內向本院提出上訴書狀，並
應敘述具體理由，如未敘述上訴理由者，應於上訴期間屆滿後20
日內補提理由書狀於本院（均須按他造當事人之人數附繕本）「
切勿逕送上級法院」。告訴人或被害人如對於本判決不服者，應
具備理由請求檢察官上訴，其上訴期間之計算係以檢察官收受判
決正本之日期為準。
中    華    民    國    100   年  12  月      27      日
                              書記官  施鴻均